【裁判字號】    97,裁,141
【裁判日期】    970117
【裁判案由】    營業稅
【裁判全文】
最  高  行  政  法  院  裁  定
                                     97年度裁字第00141號
上  訴  人  捷揚服飾實業有限公司
代  表  人  甲○○
訴訟代理人  乙○○
被 上訴 人  財政部臺北市國稅局
代  表  人  丙○○
上列當事人間營業稅事件，上訴人對於中華民國95年12月29日臺
北高等行政法院95年度簡字第640號判決，提起上訴，本院裁定
如下：
    主  文
上訴駁回。
上訴審訴訟費用由上訴人負擔。
    理  由
一、按對於適用簡易程序之裁判提起上訴或抗告，須經本院許可
    ，且該許可以訴訟事件所涉及之法律見解具有原則性者為限
    ，行政訴訟法第235條定有明文。所謂法律見解具有原則性
    者，諸如就行政命令是否牴觸法律所為之判斷，又如同類事
    件所表示之法律見解與其他高等行政法院或本院所表示之見
    解互相牴觸者屬之。
二、本案上訴人以外銷布料貨物（營業稅率為零）為由，申請退
    還其在民國93年9、10月營業稅週期內之進項留抵稅額新臺
    幣（下同）計190,783元，但被上訴人認為該批出口之布料
    ，實際上並非其所買入者，當然也不會將購入該批貨物所應
    實質負擔的營業稅額，支付予出賣人，再由出賣人繳納予稅
    捐機關。因此認為其實質上並無進項留抵稅額存在，而否准
    其請求。上訴人因此提起行政爭訟，主張該批布料為其代尋
    加工廠商而出口至柬埔寨。而由其負擔營業稅負，應可依法
    申請退稅。而原判決則引用「針對系爭布料、開立統一發票
    予上訴人，充為上訴人進項憑證」之上永欣公司所出具之說
    明書記載內容。認定：「上訴人並未依原先與上永欣公司之
    約定，支付系爭布料貨款，而係由上永欣公司直接與最大金
    額之原料供應商協議，將出口柬埔寨所收之款項委由第三人
    唯勝公司居間代為收付」等情，而在此事實基礎下，推論上
    訴人與上永欣公司間實際並無交易存在，當然也不會支付營
    業稅予上永欣公司。而維持被上訴人所為之否准處分。
三、而上訴意旨也承認「其幫助上永欣公司代工，出口布料，只
    收取服務費」等情，惟主張：「其在取得上永欣公司開立之
    統一發票時，的確已將5%營業稅支付予上永欣公司，自應可
    依法請求退還上開已繳之營業稅款」云云。
四、惟查本案之爭點既在「系爭出口布料是否實際為上訴人所購
    進入再銷售」之事實認定。而原判決已表明心證形成理由，
    上訴意旨卻未能針對原判決之事實認定有何違法之處，提出
    針鋒相對式之指駁。此等爭議內容自難謂有法律上之原則可
    言，是以上訴人提起本件上訴，不合首揭規定，不應許可，
    其上訴難謂合法，應予駁回。
五、依行政訴訟法第249條第1項前段、第104條、民事訴訟法第
    95條、第78條，裁定如主文。
中    華    民    國    97    年    1     月    17    日
                    最高行政法院第一庭
                        審判長法官  吳  明  鴻
                              法官  鄭  忠  仁
                              法官  吳  慧  娟
                              法官  鄭  小  康
                              法官  帥  嘉  寶
以  上  正  本  證  明  與  原  本  無  異
中    華    民    國    97    年    1     月    18    日
                              書記官  莊  俊  亨


司法院資訊處製作；財團法人民間司法改革基金會備份。
